臺灣新竹地方法院民事小額判決
110年度竹北小字第146號
原      告  林麗芬  

被      告  許志文    住○○市○○區○○里0鄰○○○街00                        0號（應受送達處所不明）
上列當事人間請求損害賠償事件，本院於民國110年4月30日辯論
終結，判決如下：
    主      文
被告應給付原告新臺幣陸萬元。
訴訟費用新臺幣壹仟元由被告負擔。
本判決得假執行。
    事實及理由
壹、程序方面：
　　本件被告經合法通知，未於言詞辯論期日到場，核無民事訴
    訟法第386條各款所列情形，爰依原告聲請，由其一造辯論
    而為判決。
貳、實體方面：
一、原告主張：
　　被告於民國108年2月23日晚間11時17分許，駕駛車牌號碼00
    0-0000號自用小客車，沿新竹縣竹北市西濱路二段南下慢車
    道由北往南方向行駛，行經該路段與西濱路二段189巷之巷
    口時，因未保持行車安全距離而碰撞由原告所有並駕駛之車
    牌號碼0000-00號自用小客車（下稱系爭車輛），致系爭車
    輛嚴重毀損而無法修復，業經新竹縣政府警察局竹北分局鳳
    岡派出所處理在案。又系爭車輛因無法修復而報廢處理，原
    告因而受有新臺幣（下同）69,500元之損害（含車輛損失68
    ,000元、拖吊費用1,500元），嗣系爭車輛經報廢後，環保
    回收廠商另給付原告6,000元，而本件既應由被告負肇事責
    任，即應由其負損害賠償責任，原告乃就本件事故向新竹縣
    竹北市調解委員會聲請調解，經該委員會於108年3月20日以
    調解通知書通知被告到場調解，惟未獲置理。為此，爰依侵
    權行為損害賠償之法律關係提起本件訴訟。並聲明：被告應
    給付原告60,000元。
二、被告經合法通知，未於言詞辯論期日到場，亦未提出書狀作
    何聲明或陳述。
三、本院之判斷：
　㈠原告主張之前揭事實，業據其提出道路交通事故當事人登記
    聯單、系爭車輛之車輛異動登記書、調解通知書、2021年中
    古車價明細等件為證（見本院卷第15至19、79頁），復經本
    院依職權向新竹縣政府警察局竹北分局調取本件交通事故之
    相關資料，經該局於110年3月12日以竹縣北警交字第110360
    0566號函檢附道路交通事故初步分析研判表、道路交通事故
    現場圖、道路交通事故調查表㈠、㈡、談話紀錄表、照片黏貼
    紀錄表等件核閱無訛（見本院卷第35至51頁），而被告經本
    院合法通知，未於言詞辯論期日到場，亦未提出書狀答辯以
    供本院斟酌，自堪信原告之主張為真實。
　㈡按汽車在同一車道行駛時，除擬超越前車外，後車與前車之
    間應保持隨時可以煞停之距離；汽車行駛時，駕駛人應注意
    車前狀況及兩車並行之間隔，並隨時採取必要之安全措施，
    道路交通安全規則第94條第1項前段、第3項前段分別定有明
    文。經查，被告於前揭時、地駕駛汽車時，本應遵守上述交
    通安全規定，而參以原告於警詢時陳稱：「我駕駛自小客（
    車號：0000-00）由西濱路二段往南方向停於慢車道的內車
    道等待左轉燈，此時有一台自小客（車號：000-0000）由正
    後方南下直行追撞到我汽車右後方車身」等語；被告亦於警
    詢時陳稱：「我當時駕駛自小客於西濱路二段慢車道之內線
    車道由北向南直行，因為當時路況不熟所以我在使用導航系
    統，不慎從後方碰撞於西濱路二段慢車道之內側車道停等左
    轉燈之自小客4001-KV」等語，復參酌本件事故發生當時雖
    天候雨、路面狀態濕潤，惟夜間有照明、路面無障礙物、無
    缺陷、視距良好等情狀，有道路交通事故調查表㈠、㈡、談話
    紀錄表、照片黏貼紀錄表在卷可稽（見本院卷第41至51頁）
    ，經核應無不能注意之情事，惟被告竟疏未遵守上開交通安
    全規則，致其駕駛汽車追撞前方由原告駕駛、同向停等之汽
    車，造成系爭車輛受損。而被告上開所為，亦經本件事故承
    辦員警認定被告駕駛汽車未注意車前狀態，為本件肇事原因
    ，此亦有道路交通事故初步分析研判表在卷足憑（見本院卷
    第37頁）。是被告就本件事故之發生，顯有過失，且系爭車
    輛之損害與被告之過失行為間，有相當因果關係，被告自應
    就本件事故負全部之過失責任。
　㈢次按因故意或過失，不法侵害他人之權利者，負損害賠償責
    任；汽車、機車或其他非依軌道行駛之動力車輛，在使用中
    加損害於他人者，駕駛人應賠償因此所生之損害；不法毀損
    他人之物者，被害人得請求賠償其物因毀損所減少之價額，
    民法第184條第1項前段、第191條之2本文、第196條分別定
    有明文。又按負損害賠償責任者，除法律另有規定或契約另
    有訂定外，應回復他方損害發生前之原狀；上開情形，債權
    人得請求支付回復原狀所必要之費用，以代回復原狀；不能
    回復原狀或回復顯有重大困難者，應以金錢賠償其損害，民
    法第213條第1項、第3項、第215條亦有明文。準此，若回復
    原狀已屬不能或顯有重大困難者，被害人自得請求依民法第
    215 條以金錢賠償其損害。經查，原告主張系爭車輛為85年
    6月出廠，因本件事故受損嚴重，已將系爭車輛報廢，有系
    爭車輛之車輛異動登記書在卷可稽（見本院卷第17頁），堪
    信系爭車輛已無修復之可能，依上開規定及說明，原告自得
    請求以金錢賠償其損害。而原告以書狀陳報與系爭車輛同款
    且於1996年5月出廠之汽車於110年之市價為68,000元，有20
    21年中古車價明細可憑（見本院卷第79頁），是原告主張於
    85年（即1996年）6月出廠之系爭車輛二手車價應有68,000
    元，堪認作為系爭車輛不能回復原狀所應受金錢賠償之價額
    。又原告自認其已收受系爭車輛報廢後環保回收廠商另給付
    原告之6,000元，故原告所受上開損害扣除其所受利益後，
    尚餘損害62,000元（計算式：68,000元－6,000元＝62,000元
    ），因此原告僅請求60,000元作為其損害數額，核屬有據，
    應為可採。
四、綜上所述，原告依侵權行為法律關係，請求被告給付60,000
    元，為有理由，應予准許。
五、本件係適用小額訴訟程序所為被告敗訴之判決，爰依職權宣
    告假執行，並於裁判時確定其訴訟費用如主文第2項所示之
    金額（即第一審裁判費1,000元）。
六、據上論結，本件原告之訴為有理由，依民事訴訟法第436條
    之23、第436條第2項、第385條第1項前段、第78條、第436
    條之19第1項、第436條之20，判決如主文。
中　　華　　民　　國　　110 　年　　5 　　月　　14　　日
                  竹北簡易庭  法　官　 蔡欣怡
以上正本係照原本作成。　　　　　　　　　
如對本判決上訴，非以其違背法令為理由不得為之，且須於判決
送達後20日內以上訴狀記載上訴理由向本院提出上訴狀。
如委任律師提起上訴者，應一併繳納上訴審裁判費。
中　　華　　民　　國　　110 　年　　5 　　月　　14　　日
                              書記官  謝國聖